---
title: "Projekt zaliczeniowy"
author: "Patryk Blacha, Karolina Nitsch"
date: "`r Sys.Date()`"
output: pdf_document
---

# Wstęp
# Wyniki
``` {r echo=FALSE}
alpine01ga2D <- as.vector(read.csv("./data/alpine01_2D_ga.csv"))$x
alpine01prs2D <- as.vector(read.csv("./data/alpine01_2D_prs.csv"))$x
alpine01ga10D <- as.vector(read.csv("./data/alpine01_10D_ga.csv"))$x
alpine01prs10D <- as.vector(read.csv("./data/alpine01_10D_prs.csv"))$x
alpine01ga20D <- as.vector(read.csv("./data/alpine01_20D_ga.csv"))$x
alpine01prs20D <- as.vector(read.csv("./data/alpine01_20D_prs.csv"))$x
alpine02ga2D <- as.vector(read.csv("./data/alpine02_2D_ga.csv"))$x
alpine02prs2D <- as.vector(read.csv("./data/alpine02_2D_prs.csv"))$x
alpine02ga10D <- as.vector(read.csv("./data/alpine02_10D_ga.csv"))$x
alpine02prs10D <- as.vector(read.csv("./data/alpine02_10D_prs.csv"))$x
alpine02ga20D <- as.vector(read.csv("./data/alpine02_20D_ga.csv"))$x
alpine02prs20D <- as.vector(read.csv("./data/alpine02_20D_prs.csv"))$x

```

## Alpine01 2D
### PRS: 
* średnia: `r mean(alpine01prs2D)`

### GA: 
* średnia: `r mean(alpine01ga2D)`

## Alpine01 10D
### PRS: 
* średnia: `r mean(alpine01prs10D)`

### GA: 
* średnia: `r mean(alpine01ga10D)`

## Alpine01 20D
### PRS: 
* średnia: `r mean(alpine01prs20D)`

### GA: 
* średnia: `r mean(alpine01ga20D)`

## Alpine02 2D
### PRS: 
* średnia: `r mean(alpine02prs2D)`

### GA: 
* średnia: `r mean(alpine02ga2D)`

## Alpine02 10D
### PRS: 
* średnia: `r mean(alpine02prs10D)`

### GA: 
* średnia: `r mean(alpine02ga10D)`

## Alpine02 20D
<!-- ### PRS:  -->
<!-- * średnia: `r mean(alpine02prs20D)` -->

<!-- ### GA:  -->
<!-- * średnia: `r mean(alpine02ga20D)` -->

### PRS:
* średnia: `r format(mean(alpine02prs20D), scientific = TRUE)`

### GA:
* średnia: `r format(mean(alpine02ga20D), scientific = TRUE)`

## Histogramy

``` {R echo=FALSE}
hist(alpine01prs2D, main="Alpine01 2D, PRS", xlab="Znalenione minimum", ylab="Liczba wystąpień", labels=TRUE, ylim=c(0,30), xlim=c(0,0.30) )

hist(alpine01ga2D, main="Alpine01 2D, GA", xlab="Znalenione minimum", ylab="Liczba wystąpień", labels=TRUE, ylim=c(0,50), xlim=c(0,0.04) )

hist(alpine01prs10D, main="Alpine01 10D, PRS", xlab="Znalenione minimum", ylab="Liczba wystąpień", labels=TRUE, ylim=c(0,20), xlim=c(4,14))

hist(alpine01ga10D, main="Alpine01 10D, GA", xlab="Znalenione minimum", ylab="Liczba wystąpień", labels=TRUE, ylim=c(0,12) )

hist(alpine01prs20D, main="Alpine01 20D, PRS", xlab="Znalenione minimum", ylab="Liczba wystąpień", labels=TRUE,ylim=c(0,12))

hist(alpine01ga20D, main="Alpine01 20D, GA", xlab="Znalenione minimum", ylab="Liczba wystąpień", labels=TRUE,ylim=c(0,12),xlim=c(4,16) )

hist(alpine02prs2D, main="Alpine02 2D, PRS", xlab="Znalenione minimum", ylab="Liczba wystąpień", labels=TRUE,ylim=c(0,30) )

hist(alpine02ga2D, main="Alpine02 2D, GA", xlab="Znalenione minimum", ylab="Liczba wystąpień", labels=TRUE, ylim=c(0,40) )

hist(alpine02prs10D, main="Alpine02 10D, PRS", xlab="Znalenione minimum", ylab="Liczba wystąpień", labels=TRUE, ylim=c(0,25))

hist(alpine02ga10D, main="Alpine02 10D, GA", xlab="Znalenione minimum", ylab="Liczba wystąpień", labels=TRUE, ylim=c(0,20), xlim=c(-5000,0) )

options(scipen=10)
hist(alpine02prs20D, main="Alpine02 20D, PRS", xlab="Znalenione minimum", ylab="Liczba wystąpień", labels=TRUE, ylim=c(0,40),xlim=c(-120000,0),breaks=20)

hist(alpine02ga20D, main="Alpine02 20D, GA", xlab="Znalenione minimum", ylab="Liczba wystąpień", labels=TRUE, ylim=c(0,40),xlim=c(-400000,0),breaks=52 )
```

# Wykresy pudełkowe

```{r echo=FALSE}
boxplot(alpine01prs2D, alpine01ga2D, 
        main = "Funkcja Alpine01, 2D", 
        names = c("PRS", "GA"), 
        ylab = "Wartość",
        col = "gray", 
        outline = FALSE) 

boxplot(alpine01prs10D, alpine01ga10D, 
        main = "Funkcja Alpine01, 10D", 
        names = c("PRS", "GA"), 
        ylab = "Wartość",
        col = "gray", 
        outline = FALSE)

boxplot(alpine01prs20D, alpine01ga20D, 
        main = "Funkcja Alpine01, 20D", 
        names = c("PRS", "GA"), 
        ylab = "Wartość",
        col = "gray", 
        outline = FALSE)

boxplot(alpine02prs2D, alpine02ga2D, 
        main = "Funkcja Alpine02, 2D", 
        names = c("PRS", "GA"), 
        ylab = "Wartość",
        col = "gray", 
        outline = FALSE)

boxplot(alpine02prs10D, alpine02ga10D, 
        main = "Funkcja Alpine02, 10D", 
        names = c("PRS", "GA"), 
        ylab = "Wartość",
        col = "gray", 
        outline = FALSE)

boxplot(alpine02prs20D, alpine02ga20D, 
        main = "Funkcja Alpine02, 20D", 
        names = c("PRS", "GA"), 
        ylab = "Wartość",
        col = "gray", 
        outline = FALSE)
```

## T testy

Dla hipotezy zerowej twierdzącej że średnie są sobie równe 

#### Funkcja Alpine01, 2D
```{r echo=FALSE}
t.test(x = alpine01prs2D, y = alpine01ga2D, paired = TRUE)
```
#### Funkcja Alpine01, 10D
```{r echo=FALSE}
t.test(x = alpine01prs10D, y = alpine01ga10D, paired = TRUE)
```
#### Funkcja Alpine01, 20D
```{r echo=FALSE}
t.test(x = alpine01prs20D, y = alpine01ga20D, paired = TRUE)
```
#### Funkcja Alpine02, 2D
```{r echo=FALSE}
t.test(x = alpine02prs2D, y = alpine02ga2D, paired = TRUE)
```
#### Funkcja Alpine02, 10D
```{r echo=FALSE}
t.test(x = alpine02prs10D, y = alpine02ga10D, paired = TRUE)
```
#### Funkcja Alpine02, 20D
```{r echo=FALSE}
t.test(x = alpine02prs20D, y = alpine02ga20D, paired = TRUE)
```

### Wniosek:
GA okazało się istotnie lepsze dla funkcji Alpine01 we wszystkich badanych wymiarach. Dla funkcji Alpine02 istotną różnicę odnotowaliśmy jedynie dla 2 wymiarów. Podsumowując na podstawie przeprowadzonych testów można stwierdzić że algorytm genetyczny(GA) w większośći przypadków osiąga lepsze wyniki niż metoda czysto losowa(PRS).